【裁判字號】    89,交上易,442
【裁判日期】    891006
【裁判案由】    公共危險
【裁判全文】
臺灣高等法院刑事判決                          八十九年度交上易字第四四二號
    上  訴  人  臺灣板橋地方法院檢察署檢察官
    被      告  乙○○
右上訴人因被告公共危險等案件，不服臺灣板橋地方法院八十九年度交易字第三九０
號，中華民國八十九年十月六日第一審判決（起訴案號：臺灣板橋地方法院檢察署八
十八年度偵字第一一九二五號）提起上訴，本院判決如左：
    主  文
上訴駁回。
    理  由
一、公訴意旨略以：被告乙○○於民國（下同）八十九年五月七日間，在臺北縣三重
    市○○路○段四００巷一九號三樓住所飲用酒類，至同年月八日十一時五十分許
    ，仍無法安全駕駛程度，竟仍執意駕駛車牌號碼ＸＮ｜六六七三號自小客車，由
    三峽鎮往鶯歌方向，行駛在復興路上接近中山路交岔路口時，於首揭時地肇事云
    云，因認被告另犯刑法第一百八十五條之三之公共危險罪嫌。
二、按犯罪事實，應依證據認定之，無證據不得推定其犯罪事實；又不能證明被告犯
    罪者，應諭知無罪之判決，刑事訴訟法第一百五十四條、第三百零一條第一項分
    別定有明文。次按刑事訴訟法上所謂認定犯罪事實之證據，係指足以認定被告確
    有犯罪行為之積極證據而言，該項證據自須適合於被告犯罪事實之認定，始得採
    為斷罪資料。如未能發現相當證據，或證據不足以證明，自不能以推測或擬制之
    方法，以為裁判之基礎。又刑事訴訟上證明之資料，無論其為直接或間接證據，
    均須達於通常一般之人均不致有所懷疑，而得確信其為真實之程度，始得據為有
    罪之認定，若其關於被告是否犯罪之證明未能達此程度，而有合理性懷疑之存在
    ，致使無從形成有罪之確信，根據「罪證有疑，利於被告」之證據法則，即不得
    遽為不利被告之認定，此分別有最高法院二十九年上字第三一○五號、四十年臺
    上字第八六號、七十六年臺上字第四九八六號判例可資參照。
三、公訴人認被告涉有上開罪嫌，無非係以被告酒後吐氣所含酒精成分已達每公升零
    點三一毫克，且車禍肇事為主要論據。被告乙○○經合法傳喚雖未到庭，其於原
    審訊問時雖坦承酒後駕車之事實，惟否認有危險駕駛之犯行，辯稱略以：「於八
    十九年五月七日晚上九時多在臺北縣板橋市家中喝玉山高粱酒半瓶，至隔日上午
    十一時五十分許，開ＸＮ─六六七三號自小客車途經臺北縣三峽鎮○○路有三峽
    往鶯歌方向行駛，在接近與中山路交岔路口時，時速大約六十公里，因為綠燈轉
    為紅燈，第一輛由甲○○所駕駛車子ＦＢ─七一八三號緊急煞車，丙○○駕駛第
    二輛車子Ｑ二─六三四九號車子跟著煞車，所駕駛ＸＮ─六六七三號車跟著煞車
    ，因為車速過快，而且沒有保持安全距離，所以先撞到第二輛車子，第二輛車子
    再行撞到第一輛車子，導致丙○○受傷，當時腦筋很清楚，並沒有酒醉」等語。
    經查：
(一)、刑法第一百八十五條之三規定所謂「不能安全駕駛」，係抽象危險犯，雖不以發
    生具體危險為必要，對於吐氣已達每公升０．點五五毫克（０．點五五ＭＧ／Ｌ
    ）以上，肇事率為一般正常人之十倍，認為已達不能安全駕車之標準，業經法務
    部八十八年五月十八日法八八檢字第００一六六九號函告週知。
(二)、經查被告車禍發生後經警測得其酒精濃度為每公升０˙點三一毫克，有測試單一
紙附卷可稽，未達酒精濃度為每公升０．點五五毫克，且證人即查獲警員丁○○於原
審與本院證述略以：「當時被告撞車情形如被告所言，他當時講話狀況如現在一樣，
    沒有酒醉的樣子」、「他可以走路上派出所樓梯」等情（原審卷第三二頁、本院
    卷第十九頁），另證人甲○○亦證稱：「被告走路還可以，與丙○○爭吵」等情
    。足見，被告並未因飲酒而影響判斷力、反應力，而被告之所以會撞擊Ｑ二─六
    三四九號車，確係因其車速過快，且未保持安全距離，所以先撞到第二輛車，第
    二輛車再撞到第一輛車之事實，業據證人即警員丁○○證述及告訴人丙○○指述
    明確，故尚難以被告乙○○有發生車禍，遽認被告已不能安全駕駛，被告乙○○
    所辯，應堪採信。
(三)、卷附證人即警員丁○○對被告所作之「刑法第一百八十五條之三案件測試觀察記
    錄表」（偵查卷第十七頁），亦無任何被告無法安全駕駛之觀察記事。
(四)、綜上事證，本案尚未達於通常一般之人均不致有所懷疑，得確信起訴書所載被告
    不能安全駕駛為真實之程度，而有合理性懷疑之存在，本院無從形成有罪之確信
    。此外，復查無其他積極證據足資認定被告涉有違反刑法第一百八十五條之三罪
    嫌，既不能證明被告犯罪，根據「罪證有疑，利於被告」之證據法則，依法應為
    無罪之諭知。
四、原審以不能證明被告犯刑法第一百八十五條之三之罪，而為其無罪之諭知經核原
    判決此部分並無違誤，檢察官僅以三輛車損情形，推論被告當時判斷力、反應力
    受影響云云，提起上訴，以推測之詞，指摘原判決此部分不當，請求撤銷改判為
    無理由，應予駁回。
五、被告經合法傳喚無正當之理由不到庭，有送達證書在卷可稽，爰不待其陳述逕行
    判決，併此敘明。
據上論斷，應依刑事訴訟法第三百七十一條、第三百六十八條，判決如主文。
本案經檢察官王安明到庭執行職務。
中    華    民    國    八十九    年      十二      月      二十        日
                              臺灣高等法院刑事第七庭
                                  審判長法  官  吳  啟  民
                                        法  官  蘇  隆  惠
                                        法  官  施  俊  堯
右正本證明與原本無異。
不得上訴。
                                        書記官  顏  志  豪
中    華    民    國    八十九    年      十二      月      二十        日
附錄：本案論罪科刑法條全文


司法院資訊處製作；財團法人民間司法改革基金會備份。
